# 救助陈版主公益性资产问题

提问人：jh8 十三太保 时间：2021-07-19 08:05:07
企业拥有的水水 库 水水 坝 ，，附属的水 库库 区房屋区房屋，，水水 库 的土地使用 权 ，， 这 些些 资产 是否都属于公益性 资产 ？？ 谢谢 。。

回答人：chenyiwei
关键是看这些项目是否符合在会计上认定为本企业资产的条件，即能否产生未来经济利益流入，以及其成本能否可靠计量。
拥有此类资产的企业一般为城投企业（政府融资平台公司），有做大净资产从而增加发债额度的动机，故需谨慎考虑。应注意了解该水库及其附属设施产生经济利益的方式，并用收益法对其进行评估。在不超过收益法评估值的限度内，可将水库及其附属设施确认为本企业的资产。